【裁判字號】    94,簡,6570
【裁判日期】    950110
【裁判案由】    毒品危害防制條例
【裁判全文】
臺灣高雄地方法院刑事判決
聲  請  人  臺灣高雄地方法院檢察署檢察官
被      告  甲○○
上列被告因違反毒品危害防制條例案件，經檢察官聲請簡易判決
處刑（94年度毒偵字第7859號），本院判決如下：
    主  文
甲○○施用第二級毒品，累犯，處有期徒刑伍月，如易科罰金，
以參佰元折算壹日。扣案均殘留第二級毒品甲基安非他命之吸食
器貳組、夾鏈袋貳個、玻璃球肆個、吸管參支，均沒收銷燬之。
    事  實
一、甲○○前因施用毒品案件，經本院裁定送觀察、勒戒後，認
    無繼續施用毒品之傾向，由臺灣高雄地方法院檢察署檢察官
    於民國88年8 月16日以88年度毒偵字第168 號不起訴處分確
    定；復因施用第二級毒品案件，經本院裁定送觀察、勒戒後
    ，認有繼續施用毒品之傾向，先送強制戒治，並由臺灣高雄
    地方法院檢察署檢察官提起公訴，經本院於90年6 月7 日以
    90年度易字第1640號判處有期徒刑5 月確定；又因施用第二
    級毒品案件，先送強制戒治，於91年10月3 日停止戒治，所
    餘期間付保護管束，並於92年4 月29日期滿視為強制戒治執
    行完畢，再由臺灣高雄地方法院檢察署檢察官提起公訴，經
    臺灣高等法院高雄分院於92年6 月17日以92年度上易字第77
    0 號判處有期徒刑6 月確定，並於93年2 月12日執行完畢。
二、詎甲○○猶不知悔改，明知甲基安非他命業經公告列為毒品
    危害防治條例第2 條第2 項第2 款之二級毒品，不得非法持
    有、施用，竟仍基於施用第二級毒品甲基安非他命之犯意，
    於上開強制戒治執行完畢釋放後之5 年內即94年9 月28日11
    時許，在其高雄市○○區○○里○○街18號之住處，以將甲
    基安非他命置放於玻璃球上燒烤吸取煙氣之方式，施用第二
    級毒品甲基安非他命1 次。嗣於同年月28日19時5 分許，在
    其上開住處，為警查獲，並扣得其所有供施用甲基安非他命
    之吸食器2 組、夾鍊袋2 個 (即後述檢驗報告上所稱之「殘
    餘晶體膠袋」，下稱夾鍊袋)、 玻璃球4 個、吸管3 支，經
    警採集其尿液送驗後均呈甲基安非他命陽性反應，而知悉上
    情。
三、案經高雄市政府警察局刑事警察大隊報請臺灣高雄地方法院
    檢察署檢察官偵查起訴。
    理  由
一、上揭事實業據被告於警詢時供承不諱，而被告為警查獲所採
    集之尿液經送驗結果，呈陽性反應，有凱旋醫院濫用藥物尿
    液檢驗報告1 份在卷可稽。足見被告上開自白，核與事實相
    符，堪可採為論罪之證據，其犯行洵堪認定。
二、被告前因施用毒品案件，經本院裁定送觀察、勒戒後，認無
    繼續施用毒品之傾向，由臺灣高雄地方法院檢察署檢察官於
    88年8 月16日以88年度毒偵字第16 8號不起訴處分確定；復
    因施用第二級毒品案件，經本院裁定送觀察、勒戒後，認有
    繼續施用毒品之傾向，先送強制戒治，並由臺灣高雄地方法
    院檢察署檢察官提起公訴，經本院於90年6 月7 日以90 年
    度易字第1640號判處有期徒刑5 月確定；復因施用第二級毒
    品案件，先送強制戒治，於91年10月3 日停止戒治，所餘期
    間付保護管束，並於92年4 月29日期滿視為強制戒治執行完
    畢等情，有臺灣高等法院被告前案紀錄表、刑案資料查註紀
    錄表、全國施用毒品案件紀錄表各1 份附卷可參。綜上所述
    ，被告於強制戒治執行完畢後，5 年內再犯毒品危害防制條
    例第10條第2 項之罪，核符毒品危害防治條例第23條第2 項
    之規定，依法應予論科。
三、按甲基安非他命係毒品危害防制條例第2 條第2 項第2 款所
    稱之第二級毒品，不得持有、施用，被告持以施用，核其所
    為，係犯毒品危害防制條例第10條第2 項之罪。其持有第二
    級毒品後進而施用，其持有毒品之低度行為，應為施用毒品
    之高度行為所吸收，不另論罪。又被告前於92年間因違反毒
    品危害防制條例案件，經法院判處有期徒刑6 月確定，並於
    93 年2月12日執行完畢，有臺灣高等法院被告前案紀錄表在
    卷可憑，其於有期徒刑執行完畢後，5 年內再犯本件有期徒
    刑以上之罪，係屬累犯，應依刑法第47條之規定加重其刑。
    爰審酌被告前因違反毒品危害防制條例案件，經觀察、勒戒
    、強制戒治及刑之執行後，仍未能徹底戒絕毒品，再犯本件
    施用毒品罪，顯見其無戒毒悔改之意，惟念其施用毒品，乃
    戕害一己之身體健康，所為尚未害及他人，及於犯罪後坦承
    犯行，犯罪後態度尚佳等一切情狀，量處如主文所示之刑，
    並諭知易科罰金之折算標準。
四、扣案之吸食器2 組、夾鏈袋2 個、玻璃球4 個、吸管3 支，
    經送檢驗結果，均殘留甲基安非他命而無法析離，有高雄醫
    學大學附設中和醫院之檢驗報告各1 紙，在卷可稽 (見本院
    卷第31頁至41頁)， 均應視同毒品，應依毒品危害防制條例
    第18條第1 項前段規定宣告沒收銷燬之，而送鑑耗損之毒品
    ，既已滅失，自無庸再予宣告沒收銷燬之必要。
五、依刑事訴訟法第449 條第1 項、第3 項、第450 條第1 項、
    454 條第1 項，毒品危害防制條例第10條第2 項、第18條第
    1 項前段，刑法第11條、第47條、第41條第1 項前段，罰金
    罰鍰提高標準條例第2 條，逕以簡易判決處刑。
六、如不服本判決，應於判決送達之日起10日內，向本院提出上
    訴狀。
中    華    民    國    95    年    1    月    10    日
                  台灣高雄地方法院高雄簡易庭
                          法  官      張金柱
以上正本證明與原本無異。
如不服本判決，應於判決送達之日起10日內，向本院提出上訴狀
。（須附繕本）
中    華    民    國    95    年    1     月    10   日
                          書記官      蘇  豫
附錄本案論罪科刑法條：
毒品危害防制條例第10條
施用第二級毒品者，處3年以下有期徒刑。


司法院資訊處製作；財團法人民間司法改革基金會備份。
